---
title: "Capitulo Clasificación"
author: "Oscar R Sánchez"
date: "2022-12-03"
output: html_document
---

```{r setup, include=FALSE}
knitr::opts_chunk$set(echo = TRUE)
```

## R Markdown

```{r}
library(readr)
library(readr)
library(tidyverse)
library(kableExtra)
library(knitr)
library(psych)
library(cowplot)
library(ggpubr)
library(dplyr)
library(nnet)
library(factoextra)
library(apaTables)
library(broom)
```

```{r}
datos <- read_delim("Muertetotal16anos.csv", 
    delim = ";", escape_double = FALSE, trim_ws = TRUE)
View(datos)
```



```{r}
Edad<-datos[,1]
Sexoedad<-datos[,2]
datosT<-scale (datos[,4:71])
DATOS<-cbind(Edad,datosT)
row.names(DATOS)<-c(DATOS$Edad)
DATOSPCA<-cbind(Sexoedad,DATOS)
```



```{r}
Edad15a44Hcp<-subset(DATOSPCA,DATOSPCA$Sexoedad=="H15a44")
Edad15a44Mcp<-subset(DATOSPCA,DATOSPCA$Sexoedad=="M15a44")
EdadT15a44cp<- rbind(Edad15a44Hcp,Edad15a44Mcp)
Edadsexo15a44<-EdadT15a44cp[,1]
```


### Adolescentes y adultos jevenes (15 a 44 año)
#### Partiendo la base dedatos en dos grupos (80 y 20%)
```{r}
ind15a44<-sample(2, nrow(EdadT15a44cp[,c(1,3,9,41:48,50:52)]),
             replace=TRUE,
             prob = c(0.8,0.2))
trai15a44<-(EdadT15a44cp[,c(1,3,9,41:48,50:52)])[ind15a44==1,]
test15a44<-(EdadT15a44cp[,c(1,3,9,41:48,50:52)])[ind15a44==2,]
pairs.panels(trai15a44[,-1],
             gap=0,
             bg=c("red","blue")[trai15a44$Sexoedad],
             pch = 21)
```

#### PCA

```{r}
pc15a44<-prcomp(trai15a44[,-1])
attributes(pc15a44)
print(pc15a44)
summary(pc15a44)
```

#### Ortogonalidad del pc Se evita multicolinealidad

```{r}
pairs.panels(pc15a44$x,
             gap=0,
             bg=c("red","blue")[trai15a44$Sexoedad],
             pch = 21)
```

#### Figura 12.
Análisis de clasificación, se usaron componentes principales con las causas de muerte identificadas en edades entre 15 y 44 años. 

```{r results = "hold", fig.cap = "**Figure 12**. Análisis de clasificación, utilizando para esto componentes principales, con las causas de muerte identificados con edades entre 15 y 44 años, teniendo en cuenta que el rojo son varones y azul mujeres. Las causas presentes en el modelo de clasificación pertenecen a causas comportamentales (causas 500s) y las causas infecciosas (causas 100)."}
fviz_pca_biplot(pc15a44,
                geom.ind = "point", # show points only (nbut not "text")
                pointshape = 22,
                pointsize = 2.5,
                col.ind = trai15a44$Sexoedad, # color by groups
                palette = c("#fa0240","#6a07f5"), 
                addEllipses = TRUE,# Concentration ellipses
                col.var = "black",
                legend.title = "Sexo y edad")
```

#### Predicción con CP
```{r}
trp15a44<- predict(pc15a44,trai15a44)
trp15a44<- data.frame(trp15a44, trai15a44[1])
trp15a44$Sexoedad<-factor(trp15a44$Sexoedad)
tst15a44<-predict(pc15a44, test15a44)
tst15a44<-data.frame(tst15a44, test15a44$Sexoedad)
```

#### Modelo de regresion logistica multinomial con PC

```{r}
trp15a44$Sexoedad<-relevel(trp15a44$Sexoedad, ref="H15a44")
modelo15a44<-multinom(Sexoedad~PC1+PC2, data = trp15a44)
summary(modelo15a44)
```

#### Matriz de confusion error de calificacion del modelo training

```{r}
p15a44<-predict(modelo15a44,trp15a44)
tab15a44<- table(p15a44,trp15a44$Sexoedad)
tab15a44
```

#### datos bien clasificados con la base de entrenamiento

```{r}
sum(diag(tab15a44))/sum(tab15a44)
```

#### Matriz de confusion error de calificacion del modelo testing

```{r}
p15a44t<-predict(modelo15a44,tst15a44)
tab15a44t<- table(p15a44t,test15a44$Sexoedad)
tab15a44t
```

#### datos bien clasificados con la base  testing

```{r}
sum(diag(tab15a44t))/sum(tab15a44t)
```

#### Causas de muerte que contribuyen màs en la explicación de la varianza del modelo

```{r}
c<-fviz_contrib(pc15a44,choice = "var")
print(c)
c$data
```

